【裁判字號】    89,自,62
【裁判日期】    891214
【裁判案由】    偽造有價證券
【裁判全文】
臺灣雲林地方法院刑事判決                            八十九年度自字第六二號
    自  訴  人  乙○○
    自  訴  人  甲○
    被      告  丙○○
右列被告因偽造有價證券案件，經自訴人提起自訴，本院判決如左：
    主  文
丙○○無罪。
    理  由
一、自訴意旨略以：自訴人等先前積欠被告新台幣（下同）四十六萬元，因被告得知
    自訴人無任何財產可供強制執行，即於民國八十九年七月三十日攜自訴人等先前
    所簽發金額共計四十六萬元之商業本票三張，前來自訴人之住所，要將該三張本
    票歸還，但要求自訴人重新簽發金額四十六萬元之本票一張，並要求自訴人甲○
    在本票上簽名，聲稱自訴人甲○如在本票尚簽名，被告將給予自訴人按月分期償
    還，每月償還金額為三萬元，且不必在本票上載明發票日及到期日，自訴人不疑
    有他，即同意被告之建議，當場會同簽發本票一張交付被告。嗣被告未經自訴人
    之同意，擅自將該本票填載發票日後，向本院聲請裁定准予強制執行，因認被告
    所為涉犯刑法第二百零一條第一項偽造有價證券罪嫌云云。
二、訊據被告堅決否認有何偽造本票之行為，辯稱本件票據號碼373829號本票上之金
    額及發票日係由伊填寫後，再由自訴人簽名按指印，發票日並非伊事後擅自填載
    等語，並提出本票原本一紙為證。經查，本件本票發票日為八十九年七月三十日
    ，本票上有關發票日「８９（年）」之數字位於自訴人甲○簽名之右下方，甲○
    簽名位置後有紅色指印乙枚，適與「８９」之數字重疊，此觀卷附本票原本自明
    ，而自訴人甲○於本院訊問時已自承該枚指印係其所為，是本件僅須辨明上揭自
    訴人甲○之紅色指印與「８９」數字之相對關係，即可釐清本件本票發票日是否
    係被告所偽造。而經本院將本件本票原本送請法務部調查局鑑定結果，確認該「
    ８９」之數字墨跡係先書寫，甲○之指印後捺印，有該局八十九年十一月二十三
    日（八十九）陸（二）字第89086840號鑑定通知書在卷可稽，足見被告所辯屬實
    ，該本票發票日並非被告所偽造，本件自訴意旨並非實在。
三、據上所述，本件自訴人自訴被告偽造本票之事實，並非實在，被告犯罪不能證明
    ，自應為無罪之諭知。又自訴人嗣雖具狀陳稱前揭自訴意旨乃係一時失察，係屬
    誤會云云，惟本件本票既經自訴人簽名並按指印，則渠等簽發本票當時，票上究
    竟已否填載發票日，一望即知，渠等就此親身經歷之事實，實難以失察一詞推託
    卸責。是自訴人杜撰事實，誣指被告偽造本票發票日，提起本件自訴，意圖被告
    受刑事處分之誣告犯意甚明，渠等所為不無觸犯刑法第一百六十九條第一項誣告
    罪嫌，附此敘明。
據上論斷，應依刑事訴訟法第三百四十三條、第三百零一條第一項，判決如主文。
中      華      民      國      八十九    年      十二    月    十四    日
                                      臺灣雲林地方法院刑事第二庭
                                          法  官  杭  起  鶴
右正本證明與原本無異。
如不服本判決，應於判決送達後十日內向本院提出上訴狀( 應附繕本 )。
                                          書記官  鄭  國  銘
中      華      民      國      八十九    年      十二    月    十四    日


司法院資訊處製作；財團法人民間司法改革基金會備份。
